臺灣臺南地方法院刑事判決
111年度易字第327號
公  訴  人  臺灣臺南地方檢察署檢察官
被      告  陳賓葦


上列被告因竊盜案件，經檢察官提起公訴（110年度偵字第24399
號、111年度偵字第371號、111年度偵字第918號），本院判決如
下：
    主  文
陳賓葦犯攜帶兇器竊盜罪，共肆罪，各處有期徒刑玖月。應執行
有期徒刑貳年陸月。
未扣案如附表一編號一至四「犯罪所得」欄所示之物均沒收，於
全部或一部不能沒收或不宜執行沒收時，追徵其價額；扣案如附
表二編號一至七、十二至十四所示之物均沒收。
    事  實
一、陳賓葦意圖為自己不法之所有，各基於攜帶兇器竊盜之犯意
    ，分別於附表一編號1至4所示之時間，前往附表一編號1至4
    所示之地點，以如附表一編號1至4所示之手段，竊取臺灣電
    力股份有限公司（下稱臺電公司）所有如附表一編號1至4所
    示之財物得逞（各次之時間、手段、經過、所得財物及後續
    情形均詳如附表一編號1至4所示）。
二、案經臺南市政府警察局新化分局、善化分局報告臺灣臺南地
    方檢察署檢察官偵查起訴。
    理  由
一、以下所引用具傳聞證據性質之供述證據，因檢察官及被告陳
    賓葦於本案言詞辯論終結前，均未爭執證據能力，本院審酌
    前開證據之作成或取得之狀況，並無非法或不當取證之情事
    ，且無顯不可信之情況，依刑事訴訟法第159條之5規定，均
    具有證據能力；又以下所引用非供述證據性質之證據資料，
    則均無違反法定程序取得之情形，依刑事訴訟法第158條之4
    規定之反面解釋，亦應有證據能力，合先敘明。
二、上開犯罪事實，業據被告於本院審理時均坦承不諱，且分別
    有如附表一編號1至4所示之證據資料在卷可稽，並均有內政
    部警政署刑事警察局110年11月23日刑紋字第1108028561號
    鑑定書、臺南市政府警察局110年11月15日南市警鑑字第110
    1115027號刑事案件證物採驗紀錄附卷可查（偵卷第123至12
    8頁、第134頁；本判決引用之卷宗代號均詳如附表一【備註
    】所示，下同）；另均有如附表二編號1至7、12至14所示之
    物扣案足憑，而有如附表二所示之相關證據資料可供參佐，
    足認被告任意性之自白確均與事實相符，堪以採信。是本件
    事證明確，被告上開犯行均洵堪認定，應予依法論科。
三、論罪科刑：　　
　㈠按刑法第321條第1項第3款之攜帶兇器竊盜罪，係以行為人攜
    帶兇器竊盜為其加重條件；此所謂兇器，其種類並無限制，
    凡客觀上足對人之生命、身體、安全構成威脅，具有危險性
    之兇器均屬之，且祇須行竊時攜帶此種具有危險性之兇器為
    已足，並不以攜帶之初有行兇之意圖為必要（最高法院96年
    度臺非字第9號刑事判決意旨參照）。被告於上開各犯行中
    使用之破壞剪等物業經扣案，該破壞剪為金屬材質，具相當
    之體積、重量（參警卷㈠第103頁，偵卷第119頁），且可供
    其持以剪斷電纜線，質地當屬堅硬，並有鋒利之刀口部分，
    被告若持上開物品攻擊人體，顯能成傷，客觀上足以對人之
    生命、身體、安全構成威脅，為具有危險性之兇器無疑。故
    核被告如附表一編號1至4所示持破壞剪等物行竊得手之行為
    ，各係犯刑法第321條第1項第3款之攜帶兇器竊盜罪。
　㈡被告於附表一編號1至4所示時、地所為之攜帶兇器竊盜犯行
    ，各係於不同之時、地分別起意為之，其犯意有別，行為殊
    異，應予分論併罰（共4罪）。
　㈢爰審酌被告已有數次竊盜前科，先前亦曾以類似手法行竊電
    纜線，案發時仍因竊盜等案在假釋期間內，竟不知悔改，又
    其尚值青壯，仍不思循正途賺取所需，再度數次竊取臺電公
    司之電纜線，所為對臺電公司造成財產上之損害，亦影響民
    眾之用電權益，對他人財產安全及社會治安均有相當危害，
    殊為不該，更顯見被告欠缺尊重他人財物所有權之觀念，法
    紀意識薄弱。惟念被告犯後已坦承全部犯行不諱，兼衡其行
    竊之動機、手段及情節、造成之損害情形，暨被告自陳學歷
    為國中畢業，現於工廠工作，無人需其扶養或照顧（參本院
    卷第81頁）之智識程度、家庭生活狀況等一切情狀，分別量
    處如主文所示之刑。復考量被告所犯均係侵害財產法益之犯
    罪，犯罪動機相同，各次犯行之犯罪態樣、手段亦均類似，
    同時斟酌數罪所反應行為人之人格及犯罪傾向，及刑罰衡平
    、責罰相當原則等，整體評價被告應受矯治之程度而定其應
    執行之刑，以示懲儆。
四、沒收部分： 　　
　㈠被告如附表一編號1至4所示之犯罪所得均未經尋獲或發還，
    均應依刑法第38條之1第1項前段規定宣告沒收，於全部或一
    部不能沒收或不宜執行沒收時，則應依刑法第38條之1第3項
    規定，追徵其價額。
　㈡扣案如附表二編號1至7、12至14所示之物均係被告所有，供
    其犯罪所用或犯罪預備之物（詳如附表二「說明」欄所示）
    等情，業據被告陳明在卷（參本院卷第78頁），故依刑法第
    38條第2項前段規定均宣告沒收。
　㈢扣案如附表二編號8至11、15、16所示之物則無證據足證與本
    案有關，無從諭知沒收，附此敘明。
據上論斷，應依刑事訴訟法第299條第1項前段，刑法第321條第1
項第3款、第51條第5款、第38條第2項前段、第38條之1第1項前
段、第3項，刑法施行法第1條之1第1項，判決如主文。
本案經檢察官黃彥翔提起公訴，檢察官董和平到庭執行職務
中　　華　　民　　國　　111 　年　　5 　　月　　5 　　日
　　　　　　　　　      刑事第二庭   法　官　 蔡盈貞
以上正本證明與原本無異。
如不服本判決應於收受本判決後20日內向本院提出上訴書狀，並
應敘述具體理由。其未敘述上訴理由者，應於上訴期間屆滿後20
日內向本院補提理由書狀（均須按他造當事人之人數附繕本）「
切勿逕送上級法院」。 
　　　　　　　　　　　　　　　　　   書記官　 林耿慧　
中　　華　　民　　國　　111 　年　　5 　　月　　5 　　日
附錄所犯法條：
刑法第321條
犯前條第1項、第2項之罪而有下列情形之一者，處6月以上5年以
下有期徒刑，得併科50萬元以下罰金：
一、侵入住宅或有人居住之建築物、船艦或隱匿其內而犯之。
二、毀越門窗、牆垣或其他安全設備而犯之。
三、攜帶兇器而犯之。
四、結夥三人以上而犯之。
五、乘火災、水災或其他災害之際而犯之。
六、在車站、港埠、航空站或其他供水、陸、空公眾運輸之舟、
    車、航空機內而犯之。
前項之未遂犯罰之。
附表一：（金額均為新臺幣）     【備註】 警卷㈠：臺南市政府警察局新化分局南市警化偵字第1100590852號刑案偵查卷宗。 警卷㈡：臺南市政府警察局善化分局南市警善偵字第1100661592號刑案偵查卷宗。 警卷㈢：臺南市政府警察局新化分局南市警化偵字第1100639216號刑案偵查卷宗。 偵卷：臺灣臺南地方檢察署110年度偵字第24399號偵查卷宗。 本院卷：本院111年度易字第327號刑事卷宗。     編號 時間、地點 手段、經過及後續情形 犯罪所得 證據   1 110年10月25日1時54分許 ------------- 臺南市山上區南洲里南175線道路山拔高幹＃43至＃44電線桿 陳賓葦於左列時間前往左列地點，乘無人注意之際，持客觀上足對人之生命、身體、安全構成威脅，具有危險性之破壞剪1支等物剪下臺灣電力股份有限公司（下稱臺電公司）所有之銅玻璃電線（長約129公尺、重約30公斤，價值約33,434元）後，將上開電纜線均搬運至其所駕車輛上載離而竊取得手；嗣陳賓葦將電纜線外皮剝除，並將其內紅銅線變賣與不知情之久保山企業社資源回收場（臺南市○市區○○里○○00○000號）員工戴玉鳳，得款5,880元。 33,434元。 （被告雖業以左列低價變賣左列紅銅線，然被告既已竊得左列電纜線並得實際處分之，仍應以左列電纜線之真正價值為其犯罪所得。） ⑴證人即臺電公司員工汪威廷於警詢之證述（警卷㈠第13至15頁）。 ⑵證人即久保山企業社資源回收場員工戴玉鳳於警詢之證述（警卷㈠第21至31頁，警卷㈡第21至27頁）。 ⑶電力（訊）線路失竊現場調查報告表（警卷㈠第63頁）。 ⑷現場照片（警卷㈠第65頁）。 ⑸監視器錄影畫面翻拍照片（警卷㈠第67頁、第69頁）。 ⑹蒐證照片（警卷㈠第77至79頁、第93至99頁、第121至127頁）。    2 110年11月9日0時至3時許 ------------- 臺南市○○區○○路0號附近之電線桿 陳賓葦於左列時間前往左列地點，乘無人注意之際，持客觀上足對人之生命、身體、安全構成威脅，具有危險性之破壞剪1支等物剪下臺電公司所有之電纜線（不含皮重約21公斤）後，將上開電纜線均搬運至其所駕車輛上載離而竊取得手；嗣陳賓葦將電纜線外皮剝除，並將其內紅銅線變賣與不知情之久保山企業社資源回收場（臺南市○市區○○里○○00○000號）員工戴玉鳳，得款4,410元。 4,410元。 （因無證據足證左列電纜線之實際價值，故以被告變賣所得為準。） ⑴證人即臺電公司員工蔡賜福於警詢之證述（警卷㈢第13至17頁、第19至21頁）。 ⑵證人即左列地點附近住戶許明輝於警詢之證述（警卷㈠第17至19頁）。 ⑶證人即久保山企業社資源回收場員工戴玉鳳於警詢之證述（警卷㈠第21至31頁，警卷㈡第21至27頁）。 ⑷現場照片（警卷㈠第81至91頁）。 ⑸蒐證照片（警卷㈠第93至99頁、第121至127頁）。    3 110年10月4日3時至6時許 ------------- 臺南市○市區○○里○○000○00號附近水道高分＃24-1至＃24電線桿 陳賓葦於左列時間前往左列地點，乘無人注意之際，持客觀上足對人之生命、身體、安全構成威脅，具有危險性之破壞剪1支等物剪下臺電公司所有之右列電纜線後，將右列電纜線均搬運至其所駕車輛上載離而竊取得手。 （起訴書記載被告於警詢時供稱上開電纜線變賣所得共約9,800元，但此為附表一編號1、2所示變賣所得之概略金額，故起訴書此部分應屬誤載。） 長約86.4公尺、重約22.6公斤之銅玻璃電線（價值約4,234元）。 ⑴證人即臺電公司員工黃聖元於警詢之證述（警卷㈡第15至19頁）。 ⑵電力（訊）線路失竊現場調查報告表（警卷㈡第29頁）。 ⑶現場照片（警卷㈡第31頁）。 ⑷左列地點之GOOGLE地圖、街景圖（警卷㈡第33頁）。 ⑸監視器錄影畫面翻拍照片（警卷㈠第71頁，警卷㈡第35頁）。 ⑹蒐證照片（警卷㈠第77至79頁、第93至99頁，警卷㈡第37頁）。    4 110年10月20日1時28分許 ------------- 臺南市○○區○○路000巷000號附近虎埤31左4至C1電線桿 陳賓葦於左列時間前往左列地點，乘無人注意之際，持客觀上足對人之生命、身體、安全構成威脅，具有危險性之破壞剪1支等物剪下臺電公司所有之右列電纜線後，將右列電纜線均搬運至其所駕車輛上載離而竊取得手。 長約198公尺、重約51公斤之電纜線（計算價值約3,570元）。 ⑴證人即臺電公司員工蔡賜福於警詢之證述（警卷㈢第13至17頁、第19至21頁）。 ⑵監視器錄影畫面翻拍照片（警卷㈢第27至31頁）。 ⑶現場指認照片（警卷㈢第33頁）。 ⑷蒐證照片（警卷㈠第77至79頁、第93至99頁）。 

附表二：    編號 物品名稱 數量 說明 Ⅰ下列物品之扣案時間：110年11月13日7時25分許。 Ⅱ下列物品之扣案地點：停放於臺南市○○區○○里○○○○○號0000-00號自用小客車內。 Ⅲ相關證據： ⅰ本院搜索票（警卷㈠第37頁）。 ⅱ臺南市政府警察局新化分局搜索扣押筆錄、扣押物品目錄表（警卷㈠第39至45頁） ⅲ扣案物品照片（警卷㈠第101至103頁）。      1 破壞剪 1支 被告行竊時實際用以剪斷電纜線，為被告所有供犯罪所用之物，依刑法第38條第2項前段規定宣告沒收。   2 鐵管 1支 被告行竊時實際用於攀爬，為被告所有供犯罪所用之物，依刑法第38條第2項前段規定宣告沒收。   3 竹節鋼筋 2支 同上。   4 攀爬腰帶 3條 被告行竊時實際配戴或預備配戴使用，為被告所有供犯罪所用或犯罪預備之物，依刑法第38條第2項前段規定宣告沒收。   5 手套 3副 同上。   6 美工刀 3支 被告行竊時實際或預備用於剝除電纜線外皮，為被告所有供犯罪所用或犯罪預備之物，依刑法第38條第2項前段規定宣告沒收。   7 刀片 2盒 同上。   8 扳手 1支 與本案無關，無從宣告沒收。   9 老虎鉗 1支 同上。  10 鐵樂士噴漆 1瓶 同上。  11 濕紙巾 1包 同上。 Ⅰ下列物品之扣案時間：110年11月13日11時16分許。 Ⅱ下列物品之扣案地點：臺南市○市區○道○號高速公路南向314公里下方涵洞及右側甘蔗園。 Ⅲ相關證據： ⅰ臺南市政府警察局新化分局扣押筆錄、扣押物品目錄表（警卷㈠第49至53頁）。 ⅱ現場蒐證照片（警卷㈠第105至121頁，警卷㈡第39至43頁）。 ⅲ臺南市政府警察局110年12月8日南市警鑑字第1100646392號鑑定書（偵卷第59至63頁）。 ⅳ臺南市政府警察局現場勘察採證報告及照片（偵卷第67至119頁）。 ⅴ臺南市政府警察局110年11月15日南市警鑑字第1101115024號刑事案件證物採驗紀錄表（偵卷第133頁）。     12 手套 2個 被告行竊時實際配戴或預備配戴使用，為被告所有供犯罪所用或犯罪預備之物，依刑法第38條第2項前段規定宣告沒收。  13 刀片 4個 被告行竊時實際或預備用於剝除電纜線外皮，為被告所有供犯罪所用或犯罪預備之物，依刑法第38條第2項前段規定宣告沒收。  14 衛生紙 3張 被告行竊時用以遮蔽車牌而掩飾行蹤，為被告所有供犯罪所用之物，依刑法第38條第2項前段規定宣告沒收。  15 電纜線外皮 1條 被告剝下之電纜線外皮，已失去原有之外觀、效用，不予宣告沒收。  16 吸食器 1個 與本案無關，無從宣告沒收。